臺灣雲林地方法院刑事判決　　　　　　　 96年度易字第353號
公　訴　人　臺灣雲林地方法院檢察署檢察官
被　　　告　乙○○
　　　　　　　　　　國民
　　　　　　　　　　（現另案於臺灣雲林第二監獄執行中）
　　　　　　丙○○
　　　　　　　　　　國民
上列被告等因竊盜案件，經檢察官提起公訴（96年度偵字第2627
號），本院判決如下：
    主      文
乙○○共同攜帶兇器竊盜，累犯，處有期徒刑拾月，扣案之菜刀
壹把沒收之。
丙○○部分，公訴不受理。
    事實及理由
壹、犯罪事實：
    乙○○前於民國84年間，因違反麻醉藥品管理條例、藥事法
    案件，經本院判處應執行有期徒刑6 年6 月確定，於85年4
    月29日入監執行，至88年11月18日假釋出監，嗣經撤銷假釋
    入監執行殘刑，甫於92年3 月15日縮刑期滿執行完畢。乙○
    ○仍不知悔改，與丙○○（已歿）共同基於意圖為自己不法
    所有之犯意聯絡，於96年5 月12日19時許，由丙○○攜帶客
    觀上可作為兇器使用之菜刀1 把，共同前往雲林縣四湖鄉溪
    尾村新溪尾9 號，由丙○○以菜刀將甲○所有安裝於路旁之
    抽水馬達水管切斷，再與乙○○合力將抽水馬達1 臺搬運上
    機車，而竊取得手。隨後丙○○與乙○○共同載運抽水馬達
    前往雲林縣口湖鄉頂口湖村14號「侑億回收場」企圖販售，
    嗣為警當場查獲，並扣得上開抽水馬達1 臺及行竊所用之工
    具菜刀1 把。
貳、認定犯罪事實所憑證據及理由：
    一證據能力部分：
      被告乙○○對檢察官所舉書面供述證據，於審判程序同意
      作為證據，本院審酌該等書面陳述作成時之情況，認為適
      當，依刑事訴訟法第159 條之5 第1 項之規定，認有證據
      能力。
    二證明力部分：
      (一)被害人甲○之子吳文福之警詢筆錄。證明：警方所查扣
        之抽水馬達確為被害人所有。
      (二)同案被告丙○○之警詢筆錄及檢察官面前之供述筆錄。
        證明：同案被告丙○○以扣案之菜刀切斷抽水馬達之水
        管後，與被告乙○○共同將抽水馬達搬上機車，載往「
        侑億回收場」企圖販售。
      (三)扣案之菜刀1 把。證明：被告丙○○與被告乙○○共同
        以菜刀竊取抽水馬達之事實。
      (四)扣案之菜刀經本院當庭勘驗，菜刀前端為鐵製，並未生
        鏽，仍處於堪用狀態，致有勘驗筆錄附卷可參。扣案之
        菜刀足對人之生命、身體、安全構成威脅，具有危險性
        ，顯屬兇器。
      (五)贓物認領保管單1 紙及相片5 張。證明：被告乙○○與
        被告丙○○竊取之抽水馬達，業經被害人之子吳文福領
        回。
      (六)被告於本院審理時坦承上開犯罪事實。
      被告之自白與相關證據均相符合，本件事證明確，被告之
      犯行應堪認定。
、論罪科刑之理由：
    一被告乙○○所為，係犯刑法第321 條第1 項第3 款攜帶兇
      器竊盜罪。
    二被告乙○○與被告丙○○就上開竊盜犯行，有犯意聯絡及
      行為分擔，為共同正犯。
    三被告乙○○前於84年間，因違反麻醉藥品管理條例、藥事
      法案件，經本院判處應執行有期徒刑6 年6 月確定，於85
      年4 月29日入監執行，至88年11月18日假釋出監，嗣經撤
      銷假釋入監執行殘刑，於92年3 月15日縮刑期滿執行完畢
      ，有臺灣高等法院被告前案紀錄表1 份在卷可稽。被告乙
      ○○於有期徒刑執行完畢後，5 年內故意再犯本件有期徒
      刑以上之罪，為累犯，應依刑法第47條第1 項加重其刑。
    四本院審酌：被告乙○○有賭博、違反麻醉藥品管理條例、
      毒品危害防制條例等前科，前於94年間因施用毒品案件，
      先後經本院判處有期徒刑10月、1 年5 月確定，於94年3
      月14日入監執行，95年11月15日假釋出監，於96年5 月16
      日假釋期滿，有臺灣高等法院被告前案紀錄表1 份附卷可
      參，素行難認良善。被告乙○○於假釋期間，未珍惜國家
      給予之自新機會，深切自省，復與被告丙○○攜帶菜刀行
      竊，對人之生命、身體安全造成威脅，然被告乙○○於本
      件竊盜犯行，係負責搬運抽水馬達至機車擺放，犯罪情節
      較輕，2 人行竊過程平和。被告乙○○為國小畢業，目前
      以從事臨時工及殺鵝為業，月收入約新臺幣三萬餘元。被
      告乙○○犯後均坦承犯行，犯後態度良好，具有悔意，被
      害人亦領回失竊之物品，所受損害不大等一切情狀，量處
      如主文所示之刑。
    五扣案之菜刀1 把，為被告丙○○所有，且供被告2 人共同
      行竊所用之物，業據被告乙○○供述明確，基於共犯連帶
      關係，爰依刑法第38條第1 項第2 款沒收之。
肆、不受理部分：
    一按被告死亡者，應諭知不受理之判決，並得不經言詞辯論
      為之，刑事訴訟法第303 條第5 款、第307 條定有明文。
    二被告丙○○於96年6 月29日死亡，有個人基本資料查詢表
      1 紙在卷可證，依前開法條規定，本件關於被告丙○○部
      分應為公訴不受理判決，且不經言詞辯論為之。
伍、適用之法律：
    依刑事訴訟法第284 條之1 、第299 條第1 項前段、第303
    條第5 款、第307 條，刑法第28條、第321 條第1 項第3 款
    、第47條第1 項、第38條第1 項第2 款，判決如主文。
中　　華　　民　　國　　96　　年　　7 　　月　　30　　日
                  刑事第五庭    法  官　楊　欣　怡
以上正本證明與原本無異。
如不服本判決，應於判決收受後10日內，向本院提出上訴狀（須
附繕本）。
                                書記官　洪　秀　虹
中　　華　　民　　國　　96　　年　　7 　　月　　30　　日
附錄法條：
中華民國刑法第321條
犯竊盜罪而有左列情形之一者，處六月以上五年以下有期徒刑：
一  於夜間侵入住宅或有人居住之建築物、船艦或隱匿其內而犯
    之者。
二  毀越門扇、牆垣或其他安全設備而犯之者。
三  攜帶兇器而犯之者。
四  結夥三人以上而犯之者。
五  乘火災、水災或其他災害之際而犯之者。
六  在車站或埠頭而犯之者。
前項之未遂犯罰之。
